臺灣高等法院刑事判決
109年度上訴字第688號
上  訴  人
即  被  告  周添樹


選任辯護人  陳敬豐律師（法律扶助）
上列上訴人因違反毒品危害防制條例案件，不服臺灣桃園地方法
院108年度訴字第37號，中華民國108年11月29日第一審判決（起
訴案號：臺灣桃園地方檢察署107年度偵字第16207 號、24270 
號），提起上訴，本院判決如下：
    主  文
上訴駁回。
    犯罪事實
一、周添樹明知甲基安非他命係毒品危害防制條例第2 條第2 項
    第2 款所規定之第二級毒品，不得非法持有、販賣，竟基於
    販賣第二級毒品甲基安非他命以營利之犯意，以其所持用門
    號0000000000號行動電話作為聯絡工具，於民國106 年1 月
    14日下午2 時45分許起，陸續於附表所示時間，與詹豐銘所
    持用門號0000000000號行動電話聯繫，商談甲基安非他命毒
    品交易事宜，並約定於106 年1 月17日晚上7 時至8 時許，
    在桃園市桃園區中正路與南平路口路口進行交易。周添樹遂
    駕車搭載不知情之妻(原判決誤載為友人，逕予更正)楊紫妍
    前往交易地點，於106 年1 月17日下午7 時54分許，在桃園
    市桃園區中正路與南平路路口與詹豐銘會合後，將重量不明
    之甲基安非他命1 包交付予詹豐銘，並向詹豐銘收取新臺幣
    （下同）2 萬元之價金，以此方式販賣第二級毒品甲基安非
    他命1 次。
二、案經臺北市政府警察局北投分局移送臺灣士林地方檢察署呈
    請臺灣高等檢察署檢察長令轉臺灣桃園地方檢察署檢察官偵
    查起訴。
    理  由
壹、程序部分：
    本院認定事實所引用之下列證據資料（包含供述證據、文書
    證據等），並無證據證明係公務員違背法定程序所取得。又
    檢察官、被告周添樹及其辯護人於原審準備程序、審理時及
    本院準備程序、審理時，對於原審及本院所提示之被告以外
    之人審判外之供述，包括供述證據、文書證據等證據，就證
    據能力均不爭執，且迄於言詞辯論終結前亦未聲明異議，亦
    無顯有不可信之情況與不得作為證據之情形，本院審酌上開
    證據資料作成時之情況，尚無違法不當及證明力明顯過低之
    瑕疵，而認為以之作為證據應屬適當，依刑事訴訟法第159 
    條之5規定，本院所引用供述證據及文書證據等，均有證據
    能力。
貳、實體部分：
一、事實之認定： 
    訊據上訴人即被告周添樹雖坦承確與證人詹豐銘有如附表所
    示之通話內容，並於106 年1 月17日晚上7 時54分許，在桃
    園市桃園區中正路與南平路口與詹豐銘見面，且將自真實年
    籍、姓名均不詳、綽號「阿賢」之成年男子處所取得之1 包
    重量不詳之甲基安非他命交付予證人詹豐銘，證人詹豐銘亦
    當場交付詳細金額不詳之現金數千元予被告等情不諱，自稱
    其已認罪，惟辯稱：「是詹豐銘跟我說想要甲基安非他命，
    叫我幫他拿，我只是把藥頭『阿賢』交給我的1 包甲基安非他
    命拿給詹豐銘，詹豐銘拿錢給我，我當場交給『阿賢』就先走
    了，我沒有賺到錢，應該不是販賣毒品，洵無販賣第二級毒
    品犯行。」云云，而實則矢口否認有何販賣第二級毒品犯行
    。經查：
  ㈠證人詹豐銘於106年 9月12日偵查中結證稱：「有向被告購買
    過第二級毒品甲基安非他命，附表所示之通訊監察譯文內容
    （即通訊監察譯文編號3-9 ）是我向被告購買第二級毒品甲
    基安非他命的對話內容；我以所持用之行動電話撥打被告持
    用之行動電話，和被告約在桃園市桃園區中正路與南平路路
    口見面，被告有把1 包甲基安非他命親自交給我，我當場把
    2 萬元現金交給被告；附表通訊監察譯文中所稱之『水果』指
    的就是甲基安非他命。」等語（見偵字第10148 號卷第56、
    57頁)，於106 年11月7 日偵查中結證稱：「 106 年1 月17
    日晚上賣安非他命給我提的周董，就是在庭的周添樹(當庭
    指示)，當天我拜託周添樹幫我調安非他命，對我而言，我
    就是請拿安非他命，請周添樹幫我處理 ，周添樹跟誰拿安
    他非命給我，我根本不在乎，當天我拿到1 包安非他命，不
    確定重量，我拿2 萬多元給周添樹，我不知道周添樹的進貨
    成本，也不知道他跟誰拿安非他命，(附表)對話中的『水果』
    就是安非他命。」等語(見偵字第10148號卷第75頁），於10
    7 年10月5 日偵查中結證稱：「(提示附表所示監聽譯文，
    對話內容所指何意？)當天(106年1 月17日)我有請周添樹幫
    我找安非他命，周添樹幫我找到，也有送過來，交易有成功
    ，金額時間太久我忘了，購買重量我不知道，因為交易完就
    走，當時我有見到周添樹本人，應該是他一個人獨自前往交
    易。」等語(見偵字第16207 號卷第22頁），於原審審理時
    結證稱：「確實有於106 年1 月17日晚上7 時54分許，與被
    告在桃園市桃園區中正路與南平路路口完成1 包甲基安非他
    命的交易，毒品具體重量我不清楚，我當場有給被告2 萬元
    ；由附表通訊監察譯文看來，應該是我在106 年1 月14日之
    前就有打電話跟被告說要拿毒品，所以被告才會在106 年1 
    月14日下午2 時45分聯繫我（即通訊監察譯文編號3 ），於
    通話中向我稱『現在水果來』意旨被告現在有甲基安非他命可
    以提供給我，而我於同日（即通訊監察譯文編號4 、5 ）聯
    絡被告，通話中向被告提及『還在睡覺耶，要等他們起來』、
    『我有給他留訊息了』等語，只是因為當下我可能錢還不夠，
    或是還不方便跟被告約定交易時間，所以向被告推諉要再等
    我朋友的回復，實際上並沒有所謂其他朋友的存在。後來我
    在106 年1 月17日下午5 時46分撥打被告持用之行動電話向
    被告約定交易時間、地點，之後確實有在約定之時間、地點
    完成交易，當天跟被告見面後，被告就是直接把毒品拿給我
    ，我把2 萬元交給被告。」等語（見原審卷第162至169 頁
    ）。觀諸證人詹豐銘歷次證言，前後一致，衡諸證人詹豐銘
    係監所約聘人員，有相當智識，與被告亦無仇怨，當無負偽
    證刑責而設詞誣攀被告之理，且其所證言與如附表所示被告
    持用之行動電話與證人詹豐銘持用之行動電話通訊監察譯文
    內容相符（見偵字第10148 號卷第31至34頁，詳後㈡所述）
    ，顯見證人詹豐銘證述被告於上開時地賣其1 包價值2 萬元
    之甲基安非他命，並當場銀貨兩訖乙節，可以採信。
  ㈡觀諸如附表所示之通訊監察譯文內容，被告於106 年1 月14
    日下午2 時45分主動撥打證人詹豐銘持用之行動電話，向證
    人詹豐銘表示「現在水果來」，證人詹豐銘則回稱「等不到
    你的電話」，被告則稱「現在這一支我的啦」、「我等一下
    給你推過去」，證人詹豐銘回稱「等一下給你電話」等語，
    可見證人詹豐銘應係在被告本次主動聯絡之前已先向被告表
    示欲購買毒品，被告方於手上有毒品後，於106 年1 月14日
    下午2 時45分主動聯絡證人詹豐銘。之後證人詹豐銘則於10
    6 年1 月17日下午5 時46分許，撥打被告持用之行動電話向
    被告稱「我跟你約…中正路與南平路口（桃園市）」，被告
    立刻理解證人詹豐銘之意思並問證人詹豐銘「水果要幾箱？
    」，證人詹豐銘亦能立刻會意後答稱「1 箱」，被告即回稱
    「我馬上載過去。我7-8 點到好不好？」，證人詹豐銘回稱
    「好」。由上可知，被告與證人詹豐銘以附表通訊監察譯文
    編號6 之通話約定好交易毒品之數量、時間、地點後已準備
    會面進行毒品交易，而續觀通訊監察譯文編號7 至9 之內容
    ，均係有關被告與證人詹豐銘約定切確具體見面位置之通話
    內容，而於通訊監察譯文編號9 之通話結束後，同日被告與
    證人詹豐銘即未再有電話聯繫，足此更顯見被告與證人詹豐
    銘2 人於通訊監察譯文編號9 通話結束後應已實際見面並完
    成毒品交易，此核與證人詹豐銘上開於警詢、偵查及原審審
    理中證述之內容互核相符。雖被告與詹豐銘上開通話內容未
    直接提及甲基安非他命等字眼，惟販賣毒品事涉重典，檢警
    單位多以監聽通訊方式查緝犯罪，購毒者與販毒者間於電話
    聯繫時無不警覺、小心謹慎，多以代號、暗語取代一般正常
    對話，此乃毒品交易雙方之默契。是由附表通訊監察譯文之
    通話內容可知，證人詹豐銘指證被告於106 年1 月14日下午
    2 時45分許起，以所持用之門號0000000000號行動電話，與
    證人詹豐銘所持用之門號0000000000號行動電話聯繫，告知
    其有毒品可供交易後，證人詹豐銘陸續於同日下午3 時1 分
    、晚上10時22分許，以所有搭配門號0000000000號之行動電
    話與被告持用之行動電話聯繫，告知確切交易時間會再聯絡
    被告，證人詹豐銘再於106 年1 月17日下午5 時46分許，撥
    打被告持用之行動電話相約後，隨即於同日晚上7 時54分許
    ，被告即與證人詹豐銘在桃園市桃園區中正路與南平路路口
    會面，證人詹豐銘以2 萬元代價向被告購買1 包甲基安非他
    命乙節確屬事實無訛。
  ㈢被告雖辯稱：「係詹豐銘託伊幫他買甲基安非他命，那天是
    從『阿賢』處拿到甲基安非他命後交給詹豐銘，證人詹豐銘交
    給我的2 萬元，伊也是直接拿給『阿賢』，根本沒有賺錢，沒
    有營利意圖。」云云。然：
　1.被告先於偵查中供稱：「其交付證人詹豐銘1 包甲基安非他
    命後，證人詹豐銘即交付2 萬元現金，拿到錢後直接交給阿
    賢，沒有賺錢。」等語(見偵字第10148號卷第75、76頁)，
    於本院準備程序改稱：「我拿1 克安非他命給詹豐銘，106
    年時安非他命1 克8000元，詹豐銘只有拿幾千元給我，我把
    錢拿給阿賢後就走了，阿賢沒有分錢給我。」等語(見本院
    卷第92頁)，於本院審理時則稱　「我拿1 小包安非他命給
    詹豐銘，沒談到價錢，詹豐銘拿多少錢給我，我不知道，我
    直接把錢交給藥頭，沒有賺錢。」等語(見本院卷第116 、1
    17 頁)。比對被告歷次供述，就是否提及毒品價格、毒品價
    值係數千元或2 萬元等節，前後不一，已有可疑。
　2.依上㈠所述，證人詹豐銘於偵查及原審審理時均證稱其與被
    告交易時，現場並無被告所稱阿賢之藥頭等語。且證人詹豐
    銘於原審審理時亦結證稱：「我覺得跟被告不是合資關係，
    合資應該是我跟被告要一起買東西，一人出一半錢，但我跟
    被告之間並不是這樣，而是我要買東西，被告把東西給我，
    我把錢給被告；當天跟被告交易甲基安非他命的時候，我是
    從被告手中拿到1 包甲基安非他命，並把現金2 萬元交給被
    告後我就離開了，沒有看到被告是否有把錢交給其他人。」
    等語（見原審卷第168、169 頁）。參諸販賣毒品屬重罪，
　　為降低遭黑吃黑或被查獲風險，否則多半當場銀貨兩訖，除
    非頗有交情，不會輕易為他人無償轉讓毒品，亦少見毒品交
    易時，其上手藥頭同在現場之情形，被告前因運輸毒品案件
    經判處無期徒刑，服刑11年始假釋出監，除本件外，另有施
    用毒品案件經判決確定(見本院被告前案紀錄表)，豈有不知
    上情之理？故被告所辯其不知證人詹豐銘交付金額，係代同
    在現場之藥頭阿賢、證人詹豐銘轉交毒品、現金云云，顯違
    常情，殊難採信。
  ㈣又販賣毒品係違法行為，非可公然為之，且有其獨特之販售
    通路及管道，復無公定價格，容易增減分裝之份量，而每次
    買賣之價量，可能隨時依雙方關係深淺、資力、需求量及對
    行情之認知、來源是否充裕、查緝鬆嚴、購買者被查獲時供
    述購買對象之可能風險評估等，而異其標準，非可一概而論
    。本件被告於106 年1 月17日晚上7 時54分許，販賣1 包重
    量不詳、價格2 萬元之第二級毒品甲基安非他命予詹豐銘之
    犯行，因被告否認犯行，固無從逕憑卷證資料確悉其販入毒
    品之價格與欲售出價格之差價為何，以致無從計算其販入及
    售出之差價若干，然而，近年來政府為杜絕毒品之氾濫，對
    於查緝施用及販賣毒品之工作，無不嚴加執行，販賣毒品罪
    又係重罪，設若無利可圖，衡情一般持有毒品之人當無輕易
    將所持有之毒品轉售他人而甘冒於再次向他人購買時，被查
    獲移送法辦並受長期自由刑或生命刑剝奪危險之理，且不論
    係以何包裝之甲基安非他命，均可任意分裝或增減其份量，
    而每次買賣之價量，亦隨前述因素而為機動地調整，因之販
    賣之利得，除經被告明確詳敘，或有帳冊記載價量均臻明確
    外，委難察得實情。職是之故，縱未確切查得販賣所得賺取
    之實際差價，但除別有事證，足認係按同一價格轉讓，確未
    牟利外，尚難執此即認非法販賣之事證有所不足，致知過坦
    承者難辭重典，飾詞否認者反得逞僥倖，而失情理之平。準
    此，被告本次販賣第二級毒品甲基安非他命1 包予詹豐銘，
    應認有從中牟利之意圖，應無疑義。
  ㈤綜上所述，被告前揭所辯，顯係事後推諉卸責之詞，均不足
    採信。本件事證明確，被告販賣第二級毒品甲基安非他命予
    證人詹豐銘之犯行，洵堪認定，應依法論科。
二、論罪之說明： 
  ㈠按甲基安非他命係毒品危害防制條例第2 條第2 項第2 款所
    定之第二級毒品，依法不得持有、轉讓及販賣。核被告於10
    6 年1 月17日晚上7 時54分許，在桃園市桃園區中正路與南
    平路路口，販賣第二級毒品甲基安非他命予證人詹豐銘之行
    為，係犯毒品危害防制條例第4 條第2 項之販賣第二級毒品
    罪。被告持有甲基安非他命之低度行為，為販賣之高度行為
    所吸收，不另論罪。
　㈡本件無毒品危害防制條例第17條第2 項規定之適用：
  1.按犯第4 條至第8 條之罪於偵查及審判中均自白者，減輕其
    刑，毒品危害防制條例第17條第2 項復有明文，所謂於偵查
    及審判中自白，係指被告對於自己所為具備構成犯罪要件之
    事實向職司偵查、審判之公務員坦白陳述而言。至於對該當
    於犯罪構成要件事實在法律上之評價，或對阻卻責任或阻卻
    違法之事由，有所主張或辯解，乃辯護權之行使，仍不失為
    自白（最高法院101年台上字第2572 號判決意旨參照）。次
    按本條項規定旨在獎勵犯罪行為人之悛悔，同時使偵、審機
    關易於發現真實，以利毒品查緝，俾收防制毒品危害之效；
    從而祇須在偵查及審判階段各有1 次以上之自白，不論該被
    告之自白，係出於自動或被動、簡單或詳細，並其自白後有
    無翻異，即應依法減輕其刑（最高法院100年度台上字第698
    號判決意旨參照）。
  2.被告及其辯護人雖主張被告認罪，應依毒品危害防制條例第
    17條第2 項偵審自白減刑規定，減輕其刑云云。惟：
　⑴被告於偵查中先於臺灣士林地方檢察署訊問時供稱：「是詹
    豐銘拜託我，我才拿1 包安非他命給詹豐銘，詹豐銘拿2 萬
    元給我，我拿到錢後馬上交給阿賢，阿賢就是提供安非他命
    給我的人，我根本沒有賺錢。」等語(見偵字第10148號卷第
    75、76頁），嗣於臺灣桃園地方檢察署訊問時供稱：「詹豐
    銘這個人我認識，該部分我之前在士檢接受調查過，檢察官
    給我不起訴處分(實係移轉臺灣桃園地方檢察署管轄)，我有
    施用毒品，沒有販賣。」等語(見偵字第16207號卷第15頁反
    面）。於本院準備程序則稱：「我拿1 克安非他命給詹豐銘
    ，106年時安非他命1克8000元，詹豐銘只有拿幾千元給我，
    我把錢拿給阿賢後就走了，阿賢沒有分錢給我。」等語(見
    本院卷第92頁)，於本院審理時則稱：「我拿1 小包安非他
    命給詹豐銘，沒談到價錢，詹豐銘拿多少錢給我，我不知道
    ，我直接把錢交給藥頭，沒有賺錢。」等語(見本院卷第116
     、117 頁)。
　⑵由上被告於偵查、原審及本院審理時歷次供述，被告自始均
    否認販賣第二級毒品甲基安非他命予證人詹豐銘，被告對於
    自己所為販賣毒品之意圖營利之主觀販賣毒品犯意均未坦白
    陳述，其為獲前開自白減刑之寬典而空言「認罪」，顯非自
    白(起訴書誤認被告於偵查中自白，應屬誤會)，即與毒品危
    害防制條例第17條第2 項規定之要件不合，自無從適用該規
    定減輕其刑。
三、維持原判決及駁回上訴之理由：
　㈠原審以被告犯罪事證明確，適用毒品危害防制條例第4 條第2
     項、第19條第1 項，刑法第11條前段、第38條之1 第1 項
    、第3 項等規定，並審酌被告曾因施用毒品案件，經觀察、
    勒戒之執行，有本院告前案紀錄表在卷可憑，被告對於毒品
    之危害及販賣第二級毒品之違法性，當有明確認識，且被告
    身體健全，不思以正當職業謀生，詎仍無視法令禁制，販賣
    第二級毒品予牟利，戕害他人身心健康，助長毒品散布流通
    ，且危害社會治安，明知此為法所嚴禁，仍鋌而走險為之，
    所為應予非難，犯後復否認犯罪之態度，顯未具悔悟之意，
    併考量其犯罪之動機、目的係一時貪利、手段、及自述(未
    就學)之智識程度及(已婚、家有幼子)家庭、生活經濟狀況
    （見原審卷第206 、207 頁）等一切情狀，量處有期徒刑7 
    年10月；復就沒收說明：1.犯毒品危害防制條例第4 條至第
    9 條、第12條、第13條或第14條第1 項、第2 項之罪者，其
    供犯罪所用之物，不問屬於犯罪行為人與否，均沒收之，毒
    品危害防制條例第19條第1 項定有明文；未扣案之行動電話
    1 具（含門號0000000000號SIM 卡1 張），係被告所持用，
    供聯絡購毒者即詹豐銘交易毒品所用之物，此有附表所示通
    訊監察譯文在卷可證，應依毒品危害防制條例第19條第1 項
    之規定宣告沒收，於全部或一部不能沒收或不宜執行沒收時
    ，追徵其價額；2.犯罪所得，屬於犯罪行為人者，沒收之；
    於全部或一部不能沒收或不宜執行沒收時，追徵其價額，刑
    法第38條之1第1 項前段、第3 項分別定有明文；被告係向
    詹豐銘收取2 萬元，此業具證人詹豐銘證述明確，是以，本
    案被告販賣第二級毒品甲基安他命之犯罪所得為2 萬元，應
    依刑法第38條之1 第1 項前段規定宣告沒收，然因未據扣案
    ，依同法第38條之1 第3 項規定，於全部或一部不能沒收或
    不宜執行沒收時，追徵其價額。
  ㈡經核原判決認事用法均無違誤，量刑亦屬妥適，應予維持。
　　被告上訴以其應適用毒品危害防制條例第17條第2 項規定，
    原判決量刑過重為由，指摘原判決不當，請求撤銷改判。然
    查：按量刑輕重，係屬事實審法院得依職權自由裁量之事項
    ，苟其量刑已以行為人之責任為基礎，並斟酌刑法第57條各
    款所列情狀，而未逾越法定刑度或有濫用權限情事，即不得
    任意指為違法，最高法院75年台上字第7033號判例意旨可資
    參照。本件經原判決逐一剖析，並就卷內證據資料參互審酌
    ，被告犯第二級毒品之犯行明確，原審量處其有期徒刑7年1
    0月，與販賣第二級毒品之法定刑「處無期徒刑或7年以上有
    期徒刑，得併科新臺幣1千萬元以下罰金。」，屬較低度之
    刑，況被告不符合毒品危害防制條例第17條第2 項偵審中自
    白減刑規定之要件，業如本院認定如前，是被告未提新事證
    之上訴為無理由，應予駁回。
據上論斷，應依刑事訴訟法第368 條，判決如主文。
本案經檢察官江祐丞、林永提起公訴，檢察官謝宗甫到庭執行職
務。　　
中　　華　　民　　國　　109 　年　　4 　　月　　29　　日
　　　　　　　　　刑事第十七庭  審判長法　官  鄭水銓
　　　　　　　　　　　　　　　　　    法　官  鍾雅蘭
　　　　　　　 　 　　　　　　　　　　法　官  黃雅芬
以上正本證明與原本無異。
如不服本判決，應於收受送達後20日內向本院提出上訴書狀，其
未敘述上訴之理由者並得於提起上訴後20日內向本院補提理由書
（均須按他造當事人之人數附繕本）「切勿逕送上級法院」。
                                      書記官  鄭雅云
中　　華　　民　　國　　109 　年　　4 　　月　　29　　日
附表：
被告與證人詹豐銘間之通訊監察譯文內容（→為撥打方向） 備        註  【通訊監察譯文編號3 】                            106年1 月14日下午2 時45分（A ：周添樹：→B ：詹豐銘）  A ：阿銘喔。                                    B ：你是誰？                                    A ：周董……現在水果來，不錯。                  B ：等不到你的電話。                            A ：現在這一支我的啦…有要那個，我等一下給你推      過去阿，現在來一些進口的，很好。   B ：等一下給你電話好不好？                      A ：多久？   B ：半個小時以內。                              A ：我等你電話                                  （B 疑服務於台北監獄）                              【通訊監察譯文編號4 】                            106年1 月14日下午3 時1 分（A ：周添樹：←B ：詹豐銘）  B ：周董喔。                                    A ：恩。                                        B ：可能，還在睡覺耶，要等他們起來。            A ：這樣喔。                                    B ：嗯阿。                                      A ：沒關係，你再打給我，看今天幾點你再打給我，      我馬上過去。   B ：好，了解。                                 （B 疑服務於台北監獄）  【通訊監察譯文編號5 】                            106年1 月14日晚上10時22分（A ：周添樹：←B ：詹豐銘）  B ：周董，抱歉，我阿銘。                        A ：你有聯絡嗎？聯絡的怎樣？                    B ：還沒回耶，我有給他留訊息了。                A ：…你明天當班嗎？                            B ：對。                                        A ：後天在…還是明天？                          B ：後天才有辦法。                              A ：沒關係，晚一點你跟他聯絡的怎樣你再打給我沒      關係。   B ：好ㄚ。                                      A ：你隨時都可以打給我。                        B ：我知道，我怕他回來換我睡了，我比較早睡。    A ：你在跟他聯絡看怎樣。                         （B 疑服務於台北監獄）                                【通訊監察譯文編號6 】                            106年1 月17日下午5 時46分（A ：周添樹：←B ：詹豐銘）   B ：我跟你約……中正路跟南平路口（桃園市）      A ：哪裡？                                      B ：中正路跟南平路口，有一次你到那橋下。        A ：喔喔，那叫民生路？                          B ：南平路……                                  A ：水果要拿幾箱？                              B ：1 箱。                                      A ：我馬上載過去。我7 －8 點到好不好？          B ：好。                                            【通訊監察譯文編號7 】                            106年1 月17日晚上7 時48分（A ：周添樹：→B ：詹豐銘）  （側錄楊紫妍稱：南平路右轉就到了）…               B ：董仔。                                       A （楊紫妍）：我們在南平路了。                   B ：你有看到啄木鳥了嗎？                         A （周添樹接聽）：我往南平路轉右邊來了，剛下      橋。      B ：南平路和中正路那邊喔？                      A ：我跟你說，我下南平路又右轉上來了。          B ：南平路跟中正路口…                               【通訊監察譯文編號8 】                          106年1 月17日晚上7 時52分（A ：周添樹：→B ：詹豐銘）  A ：我在南平路跟中正路口旁邊這個宏遠證券。      B ：你那邊找看看。                              A ：停在我們以前見過一次那裡……                 （斷訊）                                              【通訊監察譯文編號9 】                            106 年1 月17日晚上7 時54分（A ：周添樹：→B ：詹豐銘）  A ：我在南平路跟中正路這個國泰世華門口等你。    B ：好。      1.臺灣士林地方法院106 年度聲監續字第5 號通訊監察書及電話附表（見偵字第10148 號卷第86、87 頁）。 2.臺北市政府警察局刑事警察大隊毒品查緝中心通訊監察譯文表（見士檢偵字第31至34頁）。 
附錄：本案論罪科刑法條全文　　　　　　　　　　　　　　　
毒品危害防制條例第4 條：
製造、運輸、販賣第一級毒品者，處死刑或無期徒刑；處無期徒
刑者，得併科新臺幣 2 千萬元以下罰金。
製造、運輸、販賣第二級毒品者，處無期徒刑或 7 年以上有期
徒刑，得併科新臺幣 1 千萬元以下罰金。
製造、運輸、販賣第三級毒品者，處 7 年以上有期徒刑，得併
科新臺幣 7 百萬元以下罰金。
製造、運輸、販賣第四級毒品者，處 5 年以上 12 年以下有期
徒刑，得併科新臺幣 3 百萬元以下罰金。
製造、運輸、販賣專供製造或施用毒品之器具者，處 1 年以上
7 年以下有期徒刑，得併科新臺幣 1 百萬元以下罰金。
前五項之未遂犯罰之。